【裁判字號】    98,消債更,123
【裁判日期】    980512
【裁判案由】    更生事件
【裁判全文】
臺灣板橋地方法院民事裁定           98年度消債更字第123號
聲  請  人  甲○○
代  理  人  黃正琪律師
上列聲請人因依消費者債務清理條例聲請更生事件，本院裁定如
下：
   主  文
聲請人甲○○自中華民國九十八年五月十二日下午五時起開始更
生程序。
本件得由司法事務官進行更生程序。
    理  由
一、按法院開始更生程序之裁定，應載明其年、月、日、時，並
    即時發生效力；又法院裁定開始更生或清算程序後，得命司
    法事務官進行更生或清算程序，消費者債務清理條例第45條
    第1 項、第16條第1 項前段分別定有明文。
二、本件聲請人主張：其因負債信用卡等債務合計新台幣（下同
    ）2,646,294元，有不能清償之情事，並曾於民國 97年10月
    間提出債權人清冊，以書面向最大債權金融機構台新國際商
    業銀行股份有限公司請求共同協商債務清償方案，惟聲請人
    每月月薪約為20,000元，然扣除每月必要支出後，僅餘8,00
    0 元可清償，不被最大債權金融機構台新銀行所接受，爰請
    求裁定准予更生等語。
三、經查：
  (一)聲請人於提出本件更生之聲請前，曾向聲請人之最大債權金
    融機構台新銀行表明協商之意思，經台新銀行於97年10月以
    無法負擔任何還款條件為由通知協商不成立，此有聲請人提
    出之其台新銀行之前置協商不成立通知書影本在卷可參。聲
    請人據以聲請更生，本院自應綜合聲請人目前全部收支及財
    產狀況，評估是否已不能維持符合人性尊嚴之最基本生活條
    件，而有「不能清償或不能清償之虞」之情。
  (二)聲請人主張其每月薪資約20,000元，此有聲請人所附巨正有
    限公司開立在職證明書在卷可稽。則聲請人月薪20,000元，
    扣除聲請人必要生活支出費用後，所餘收入有限。又聲請人
    雖有擁有三芝鄉○○段連溪頭小段160-28號土地所有權，然
    其依目前公告現值價額僅為410,000 元，仍不足以清償其債
    務。故聲請人與最大債權金融機構謀求自主性的協議清償債
    務方案，而未能達成協商而不成立，聲請人自得選擇向法院
    聲請更生程序，且聲請人債務高達2,646,294 元，已顯無清
    償之可能。
四、綜上所述，本件聲請人為一般消費者，並未從事營業活動。
    其有無法清償債務之虞情事，無法依協議履行亦不可歸責於
    聲請人，又所負無擔保或無優先權之債務，並未逾1,200 萬
    元，且未經法院裁定開始清算程序或宣告破產，復查無消費
    者債務清理條例第6 條第3 項、第8 條或第46條各款所定駁
    回更生聲請之事由存在，則聲請人聲請更生，應屬有據，自
    應准許。
五、依消費者債務清理條例第11條第1項、第45條第1項、第16條
    第1 項，裁定如主文。又本件聲請人雖另為保全處分之聲請
    ，惟本院既已准許更生，即無另再准予保全財產之處分之必
    要。至於聲請人於更生程序開始後，應另提出足以為債權人
    會議可決或經法院認為公允之更生方案以供採擇，俾免更生
    程序進行至依消費者債務清理條例第61條規定應行清算之程
    度。另關於聲請人所預繳納之郵務送達費3,740 元，則待本
    件更生聲請事件確定後，如仍尚有剩餘，再予檢還聲請人，
    併此敘明。
中    華    民    國    98    年    5     月    12    日
                  民事第二庭    法  官  李行一
上為正本係照原本作成
本件不得抗告
本裁定已於98年5月12日下午5時公告。
中    華    民    國    98    年    5     月    12    日
                                書記官  蔡於衡


司法院資訊處製作；財團法人民間司法改革基金會備份。
